臺灣高雄地方法院刑事判決　　　　　　　96年度訴字第3830號
公　訴　人　臺灣高雄地方法院檢察署檢察官
被　　　告　甲○○
上列被告因毒品危害防制條例案件，經檢察官提起公訴（96年度
毒偵字第6945號）被告於本院準備程序中為有罪陳述，經合議庭
裁定由受命法官依簡式審判程序獨任審理，本院判決如下：
    主  文
甲○○施用第一級毒品，累犯，處有期徒刑拾月，扣案之第一級
毒品海洛因貳拾包（合計驗後淨重壹點陸柒公克，空包裝總重參
點肆玖公克，純度百分之貳玖點玖柒，純質淨重零點伍零公克）
，殘有海洛因之針筒壹支，均沒收銷燬之；另扣案之針筒壹支沒
收之。
    事  實
一、甲○○前於民國90年間因施用毒品案件，經本院以90年度毒
    聲字第3318號裁定送觀察、勒戒後，認有繼續施用毒品之傾
    向，再經本院以90年度毒聲字第3895號裁定送戒治處所施以
    強制戒治1 年，嗣於92年1 月20日強制戒治執行完畢釋放，
    由台灣高雄地方法院檢察署檢察官於92年2 月7 日以92年度
    戒毒偵字第111 號不起訴處分確定。又被告曾因施用毒品案
    件，經本院先後以93年度訴字第543 號、本院93年度訴字第
    2471號各判處有期徒刑9 月確定，該2 罪並經定其應執行刑
    為有期徒刑1 年4 月確定，於94年9 月16日縮短刑期假釋出
    監並付保護管束，並於94年10月31日保護管束期滿未經撤銷
    假釋，均以執行完畢論。詎仍不知悔改，於前開強制戒治期
    滿釋放後5 年內，復基於施用第一級毒品之犯意，於96年5
    月19日上午8 時，在其位於高雄市○○區○○路85巷19弄2
    號住處內，以將海洛因摻入礦泉水稀釋後置入針筒注射靜脈
    方式，施用第一級毒品海洛因1 次。嗣於同日上午10時許，
    經其同意後，由警在其上開住處內執行搜索結果，查獲第一
    級毒品海洛因20小包（合計驗後淨重1.67公克，空包裝總重
    3.49公克，純度29.97 ％，純質淨重0.50公克）、針筒2 支
    （其中1 支殘有海洛因），並經警採集尿液送驗結果，呈嗎
    啡陽性反應，始悉全情。
二、案經高雄市政府警察局新興分局報請臺灣高雄地方法院檢察
    署檢察官偵查起訴。
    理  由
一、按被告甲○○所犯係死刑、無期徒刑、最輕本刑為3年以上
    有期徒刑以外之罪，其於準備程序就前揭被訴事實為有罪之
    陳述，經受命法官告知簡式審判程序之旨，並聽取其與公訴
    人之意見後，本院認無不得或不宜改依簡式審判程序進行之
    情事，依刑事訴訟法第273 條之1 第項、第284 條之1 規定
    ，裁定本案由受命法官獨任進行簡式審判程序，合先敘明。
二、上揭犯罪事實，業據被告於本院審理中坦承不諱，並有注射
    針筒2 支及白粉20小包扣案足憑，又被告為警查獲後所採集
    之尿液，經送請正修科技大學超微量研究科技中心以酵素免
    疫法 (EIA)及氣相層析質譜法 (GC/MS)方法檢驗結果，呈嗎
    啡陽性反應，此有該中心96年6 月6 日報告編號R00-0000-0
    00號檢驗報告及列管毒品人口尿液檢體採集送驗紀錄表各1
    紙附卷可稽（見96年度毒偵字第5205號卷第28、29頁）；而
    其為警查獲時扣得之白色粉末20包，經送請法務部調查局檢
    驗結果，認均含海洛因成分（合計驗後淨重1.67公克，空包
    裝總重3.49公克，純度29.97 ％，純質淨重0.50公克），至
    注射針筒2 支，經送請高雄醫學大學附設中和紀念醫院檢驗
    結果認其中1 支針筒（編號199 號）殘有海洛因，另1 支針
    筒（編號198 號）則未驗有海洛因成分，此亦有法務部調查
    局96年8 月5 日調科壹字第09623060390 號鑑定書1 紙及高
    雄醫學大學附設中和紀念醫院96年7 月23日檢驗報告2 紙在
    卷可參（見96年度毒偵字第6945號卷第5 至7 頁），足徵被
    告前開施用第一級毒品海洛因1 次之自白與事實相符，堪可
    採為論罪科刑之依據。
三、查被告前因違反毒品危害防治條例案件，經本院以90年度毒
    聲字第3895號裁定送戒治處所施以強制戒治1 年，嗣於92年
    1 月20日強制戒治執行完畢釋放，此有臺灣高等法院被告前
    案紀錄表1 份在卷可查，其於前案強制戒治執行完畢釋放後
    5 年內，再犯本案毒品危害防制條例第10條第1 項之罪，犯
    罪事證明確，其所為顯與該條例第23條第2 項之規定相符，
    應予依法論科。
四、按海洛因係毒品危害防制條例第2 條第2 項第1 款所明定之
    第一級毒品，不得非法持有、施用。核被告所為，係犯毒品
    危害防制條例第10條第1 項之施用第一級毒品海洛因罪。又
    被告施用第一級毒品海洛因前後持有海洛因之低度行為，應
    為施用海洛因之高度行為所吸收，不另論罪。查被告有事實
    欄所載之有期徒刑執行完畢紀錄，有前開臺灣高等法院被告
    前案紀錄表可按，其於有期徒刑之執行完畢後5 年內，故意
    再犯本件有期徒刑以上之施用第一級毒品罪，為累犯，應依
    刑法第47條第1 項之規定加重其刑。爰審酌海洛因戕害身心
    ，而被告前因施用毒品屢經送觀察、勒戒及強制戒治處分後
    ，猶不思戒絕革除惡習，再為本件犯罪，顯未因前所受觀察
    勒戒及強制戒治之治療處分而記取教訓，惟其施用毒品所生
    危害，實以自戕身心健康為主，對於他人生命、身體、財產
    等法益，並無明顯而重大之實害，兼衡其犯罪後已坦承犯行
    等一切情狀，量處如主文所示之刑。至扣得海洛因20包（合
    計驗後淨重1.67公克，空包裝總重3.49公克，純度29.97 ％
    ，純質淨重0.50公克）及扣案編號199 號注射針筒1 支殘有
    海洛因之成分，均經鑑定無訛，已如前述，應屬違禁物，不
    問屬於犯人所有與否，均依毒品危害防制條例第18條第1 項
    前段規定，應沒收銷燬之；另扣案編號198 號注射針筒1 支
    ，雖經檢驗認不具海洛因成分，惟因屬被告所有，且被告自
    承係供其施用海洛因所用之物（見本院卷第36頁），是依刑
    法第38條第3 項前段、第1 項第2 款規定沒收之。
據上論斷，應依刑事訴訟法第273 條之1 第1 項、第299 條第1
項，毒品危害防制條例第10條第1 項、第18條第1 項，刑法第11
條、第47條第1 項，第38條第1 項第2 款、第3 項規定，判決如
主文。
本案經檢察官乙○○到庭執行職務。
中　　華　　民　　國　　96　　年　　10　　月　　31  　日
                  刑事第十二庭  法　官  葉文博
以上正本證明與原本無異。
如不服本判決應於收受本判決後10日內向本院提出上訴書狀，並
應敘述具體理由，如未敘述上訴理由者，應於上訴期間屆滿後20
日內補提理由書狀於本院（均須按他造當事人之人數附繕本）「
切勿逕送上級法院」。
中　　華　　民　　國　　96　　年　　10　　月　　31　　日
                                書記官  李柏親
